【裁判字號】    99,訴,70
【裁判日期】    990209
【裁判案由】    搶奪等
【裁判全文】
臺灣臺中地方法院刑事判決                99年度訴字第70號
公  訴  人  臺灣臺中地方法院檢察署檢察官
被      告  甲○○
上列被告因搶奪等案件，經檢察官提起公訴(98年度偵字第24317
號)，被告於本院準備程序進行中就被訴事實為有罪之陳述，經
本院合議庭裁定由受命法官獨任進行簡式審判程序，判決如下：
    主  文
甲○○竊盜，累犯，處有期徒刑伍月；又意圖為自己不法之所有
，而搶奪他人之動產，累犯，處有期徒刑捌月；竊盜，累犯，處
有期徒刑伍月；又意圖為自己不法之所有，而搶奪他人之動產，
累犯，處有期徒刑捌月。應執行有期徒刑年壹年拾月。
    犯罪事實及理由
一、犯罪事實：
(一)甲○○前於民國92年間因搶奪案件，經臺灣高等法院臺中分
    院以93年度上更(一)字第116號判處有期徒刑4年6月確定，於
    96年11月30日執行完畢。仍不知悛悔，意圖為自己不法之所
    有，分別基於竊盜及搶奪之犯意，而為下列犯行：
    1.於98年8月13日下午某時，自其位於苗栗縣後龍鎮○○路8
      2之5號住處騎乘其不知情之胞弟朱凱顯所有車牌號碼F2L-
      199號重型機車，至臺中市○○區○○路與福順路口附近
      停車後，開始尋找竊車目標，而於同日下午2時30分許，
      在臺中市○○區○○路137號前，見戊○○所有車牌號碼G
      62-665號重型機車停放該處，即以其自備之機車鑰匙1支(
      未扣案)啟動引擎後竊取之【價值約新臺幣(下同)2萬元】
      ；得手後，隨即騎乘該機車在臺中市區內尋找行搶對象。
      嗣於同日下午2時50分許，其騎乘上開竊得之機車行至臺
      中市○區○○街13號前，見丙○○左手持手提包，邊走邊
      講電話，有機可趁，乃趁丙○○不及防備之際，騎乘該竊
      得之機車自丙○○之左後方徒手搶奪該手提包(內有現金2
      ,000元、丙○○之國民身分證、健保卡、駕駛執照各1張
      、信用卡3張、提款卡1張、現金卡1張、保險箱鑰匙等物)
      ，得手後，旋騎乘該竊得之機車逃逸，除取出上開手提包
      內之現金留供給用外，將手提包連同其他財物丟棄在臺中
      市西屯區福上巷172號前之排水溝內，並將該竊得機車棄
      置在臺中市○○區○○路117號附近，再搭乘計程車返回
      臺中市○○區○○路與福順路口附近，騎乘該車牌號碼F2
      L-199號重型機車離去。
    2.於98年8月14日上午某時，復騎乘上開車牌號碼F2L-199號
      重型機車至臺中市西屯區中港轉運站附近停車後，尋找竊
      車目標，而於同日上午8時30分許，在臺中市西屯區○○○路○段89之20號前，見己○○所有車牌號碼BL2-638號重
      型機車停放該處，即以其自備之機車鑰匙1支 (未扣案)啟
      動引擎後竊取之；得手後，又騎乘該機車在臺中市區內尋
      找行搶對象。嗣於同日下午6時5分許，在臺中市○區○○
      路108號前，見丁○○將手上物品放置在停放路邊之車牌
      號碼DC-2801號小客車後座，有機可趁，乃趁丁○○不及
      防備之際，騎乘該竊得之機車自丁○○右後方徒手搶奪丁○○背在右肩之黑色手提包1個(內有現金15,000元、丁○○之信用卡3張、汽車行車執照、駕駛執照各1張、支票1
      本、印鑑1個及手機1支等物)，得手後騎乘該竊得之機車
      機車逃逸，除取出上開手提包內之現金留供給用外，將手
      提包連同其他財物丟棄在臺中市西屯區福上巷172號前之
      排水溝內，並將該竊得之車棄置在臺中市○○區○○路附
      近，再搭乘計程車返回臺中市西屯區○○○路○段89之20
      號附近，騎乘該車牌號碼F2L-199號重型機車返家。
    嗣經戊○○、丙○○、丁○○分別報警處理，經警調閱失竊
    、行搶地點附近商家及路口監視器錄影畫面過濾清查，得知
    犯罪嫌疑人係騎乘車牌號碼F2L-199號重型機車，經調取該
    車車籍資料及比對錄影畫面及甲○○之照片後，循線查獲上
    情。
(二)案經臺中市警察局第一分局報請臺灣臺中地方法院檢察署檢
    察官偵查起訴。
二、理由：
(一)本案被告甲○○所犯係死刑、無期徒刑、最輕本刑為3年以
    上有期徒刑以外之罪，被告於準備程序中就被訴事實為有罪
    之陳述，經告知簡式審判程序之旨，並聽取公訴人及被告之
    意見後，本院合議庭認為適宜而依刑事訴訟法第273條之1第
    1項規定，裁定由受命法官獨任進行簡式審判程序，且依同
    法第273條之2、第159條第2項之規定，不適用傳聞法則有關
    限制證據能力之相關規定，合先敘明。
(二)據以論罪之證據名稱：
    1.被告甲○○於警詢、偵訊及本院審理時自白上揭犯行。
    2.證人即被害人丙○○、戊○○、己○○、丁○○於警詢、
      偵訊時之證述。
    3.監視器錄影畫面翻拍照片33張、查獲現場照片16張、贓物
      認領保管單1張(車牌號碼G62-665號重型機車)、車籍查詢
      基本資料詳細畫面1張(車牌號碼F2L-199號重型機車)。
    4.綜上各節相互佐證，被告自白核與事實相符，應堪採信，
      本案事證明確，被告犯行堪以認定，應予依法論科。
(三)論罪與量刑：
    核被告甲○○所為，係犯刑法第320條第1項普通竊盜罪、同
    法第325條第1項之搶奪罪。被告所犯2次普通竊盜罪、2次搶
    奪罪，犯意各別，行為互殊，應予分論併罰。被告有如犯罪
    事實欄所載論罪科刑執行情形，有卷附臺灣高等法院被告前
    案紀錄表1份可按，其受有期徒刑執行完畢後5年以內再故意
    犯本案法定刑為有期徒刑之罪，為累犯，均應依刑法第47條
    第1項規定加重其刑。爰審酌被告前有搶奪、竊盜犯罪紀錄
    ，有臺灣高等法院被告前案紀錄表1份在卷可參，素行非佳
    ，而被告正值壯年，不思以正當手段獲取財物，陸續再犯本
    案竊盜、搶奪案件，其所為除已造成被害人財產上損害外，
    亦嚴重危害社會治安，惟念其犯罪後坦承犯行，態度尚佳，
    及其犯罪所得、智識程度及生活狀況等一切情狀，分別量處
    如主文所示之刑，並定其應執行之刑，以示懲戒。至前述被
    告自備之鑰匙1支，並未扣案，且非被告所有之物，業經被
    告供述在卷，亦非違禁物，爰不另為沒收之諭知。
三、應適用之法條：
    依刑事訴訟法第273條之1第1項、第299條第1項前段、第310
    條之2、第454條，刑法第320條第1項、第325條第1項、第47
    條第1項、第51條第5款，刑法施行法第1條之1第1項、第2項
    前段，判決如主文。
本案經檢察官乙○○到庭執行職務。
中    華    民    國    99    年    2     月    9     日
                  刑事第十七庭    法  官  簡芳潔
以上正本證明與原本無異。
如不服本判決應於收受送達後10日內向本院提出上訴書狀，並應
敘述具體理由；其未敘述上訴理由者，應於上訴期間屆滿後20日
內向本院補提理由書（均須按他造當事人之人數附繕本）「切勿
逕送上級法院」。
                                  書記官  呂苗澂
中    華    民    國    99    年     2    月    9     日
附錄論罪科刑法條全文：
中華民國刑法第320條
意圖為自己或第三人不法之所有，而竊取他人之動產者，為竊盜
罪，處5年以下有期徒刑、拘役或5百元以下罰金。
意圖為自己或第三人不法之利益，而竊佔他人之不動產者，依前
項之規定處斷。
前二項之未遂犯罰之。
中華民國刑法第325條
意圖為自己或第三人不法之所有，而搶奪他人之動產者，處6月
以上5年以下有期徒刑。
因而致人於死者，處無期徒刑或7年以上有期徒刑，致重傷者，
處3年以上10年以下有期徒刑。
第1項之未遂犯罰之。

司法院資訊處製作；財團法人民間司法改革基金會備份。
